臺灣高雄地方法院刑事判決　　　　　　　　　　　　　　九十年度訴字第三五四號
　　公　訴　人　臺灣高雄地方法院檢察署檢察官
　　被　　　告　丁○○
　　指定辯護人　本院公設辯護人　乙○○
　　被　　　告　甲○○
右列被告等因違反毒品危害防制條例案件，經檢察官提起公訴（八十九年度偵字第二
四Ｏ八八號），本院判決如左：
    主  文
甲○○幫助持有第二級毒品，累犯，處有期徒刑肆月，如易科罰金，以參佰元折算壹
日。
丁○○被訴販賣第二級毒品罪部分，免訴。
    事  實
一、甲○○於民國八十年間，曾因竊盜及違反麻醉藥品管理條例案件，經台灣彰化地
    方法院分別判處有期徒刑一年及五月確定，經聲請定執行刑為一年四月後，於八
    十一年三月九日入監執行，復因贓物及違反肅清煙毒條例案件，經台灣台中地方
    法院及本院分別判處有期徒刑六月及八月確定，經聲請定執行刑為一年後，接續
    執行於前揭有期徒刑一年四月之後，嗣於八十三年五月五日因假釋期滿執行完畢
    。詎甲○○仍不知警惕，於八十七年四月初某日晚上十一時許，其綽號「小葛」
    之友人丙○（起訴書誤為葛俊），坐飛機至高雄欲找甲○○，甲○○至小港機場
    接機後，丙○（其涉犯持有第二級毒品罪部分未經起訴）告知甲○○欲向丁○○
    （其所涉犯意圖營利販賣第二級毒品安非他命部分，另行諭知免訴，詳後述）購
    買第二級毒品安非他命，甲○○竟基於幫助丙○持有第二級毒品安非他命之故意
    ，在其住處撥打電話予丁○○，並於電話接通後，將電話交予丙○，由丙○與丁
    ○○約定見面之時間及地點，甲○○並承前幫助持有毒品之故意，駕駛一部其所
    有自小客車載丙○至北高雄保齡球館，由丙○與丁○○商談購買第二級毒品安非
    他命之事，嗣於翌日凌晨一、二時許，甲○○復載丙○及丁○○至高雄市右昌加
    工區附近某家超商前，約等待一陣子後，與丁○○有販賣毒品犯意聯絡之張清月
    （因共同連續販賣第二級毒品案件，經台灣高等法院高雄分院於九十年二月二十
    二日，以九十年度上訴字第一六號判決判處有期徒刑九年六月，褫奪公權五年確
    定）上車，並由丙○及張清月商談好欲購買重約六兩半，價值新台幣（下同）三
    十五萬元之第二級毒品安非他命，嗣於當日中午，由丁○○至甲○○住處向丙○
    拿取一張郵局之本票後，丁○○遂於當日晚上將一包第二級毒品安非他命拿予丙
    ○而交易完畢。嗣於八十七年七月七日下午五時許，在高雄市○○區○○路二十
    九號五樓之八，甲○○因施用毒品之犯行為警查獲，經甲○○向警方供出前述曾
    介紹丙○向丁○○購買第二級毒品安非他命之犯行，經警方佯裝丙○向張清月購
    買第二級毒品安非他命時，為警當場查獲張清月，因而查知上情。
二、案經臺灣高雄地方法院依法告發後函轉台灣高雄地方法院檢察署檢察官偵查起訴
    。
    理  由
壹、被告甲○○有罪部分：
  一、右揭事實，業據被告甲○○於本院審理中坦白承認，且右揭被告甲○○介紹證
      人丙○向被告丁○○購買第二級毒品安非他命之過程，亦據被告甲○○於另案
      即本院八十七年度訴字第二五五一號案件及台灣高等法院高雄分院九十年度上
      訴字第一六號審理中均供述屬實（業經本院調閱台灣高等法院高雄分院九十年
      度上訴字第一六號全卷卷宗核閱屬實），且丙○及被告丁○○有前揭商談購買
      第二級毒品安非他命之事實，亦經證人丙○於另案本院八十七年度訴字第二五
      五一號案件審理中，及本院審理中均證述明確，被告甲○○明知證人丙○係欲
      購買第二級毒品安非他命，卻仍代替其撥打電話與被告丁○○聯絡，並於交易
      過程中，駕駛其所有自小客車載運證人丙○與被告丁○○及另案被告張清月商
      談購買毒品之事，被告甲○○顯有幫助證人丙○持有前述第二級毒品安非他命
      之故意甚明，是被告甲○○之自白與事實相符，本案事證明確，其有右揭幫助
      證人丙○持有第二級毒品安非他命之犯行，應堪認定，
  二、被告甲○○以幫助之故意，介紹證人丙○向被告丁○○購買上述第二級毒品安
      非他命，是核被告甲○○所為，係犯毒品危害防制條例第十一條第二項持有第
      二級毒品罪之幫助犯。查被告甲○○曾因竊盜及違反麻醉藥品管理條例案件，
      經台灣彰化地方法院分別判處有期徒刑一年及五月確定，經聲請定執行刑為一
      年四月後，於八十一年三月九日入監執行，復因贓物及違反肅清煙毒條例案件
      ，經台灣台中地方法院及本院分別判處有期徒刑六月及八月確定，經聲請定執
      行刑為一年後，接續執行於前揭有期徒刑一年四月之後，嗣於八十三年五月五
      日因假釋期滿執行完畢之事實，有台灣高等法院被告全國前案紀錄表一紙在卷
      可查，其受有期徒刑之執行完畢，五年以內再犯有期徒刑以上之罪，為累犯，
      應依法加重其刑。又被告係屬幫助犯，爰依刑法第三十條第二項規定，減輕其
      刑，並依刑法第七十一條第一項規定，先加後減之。爰審酌被告明知證人丙○
      係欲購買毒品，卻仍介紹其購買，且所購毒品之數量已達六兩半，價值三十五
      萬元，數量及價值非少，惟念及被告犯後坦承犯行，顯見有悔意，及被告係幫
      助持有，犯罪情節較輕，與其他一切情狀，量處如主文所示之刑，並諭知易科
      罰金折算標準。末按行為後法律有變更者，適用裁判時之法律，刑法第二條第
      一項前段定有明文，又易服勞役及期間、數罪併罰之定執行刑、緩刑及易以訓
      誡易科罰金各事項，均依新法，有最高法院二十四年七月總會決議（二）可資
      參照，而刑法第四十一條已於九十年一月十日修正，並於同年月十二日生效，
      參諸前揭法條規定及決議意旨，本件自應適用裁判時即修正後刑法第四十一條
      第一項規定，諭知易科罰金之折算標準，併此敘明。
貳、被告丁○○免訴部分：
  一、本件公訴意旨係以：被告丁○○意圖營利，於右揭時地，經由被告甲○○之介
      紹下，與有犯意聯絡之另案被告張清月，共同販賣上述第二級毒品安非他命予
      證人丙○，因認被告丁○○已涉犯有毒品危害防制條例第四條第二項之共同販
      賣第二級毒品罪嫌。
  二、惟按案件曾經判決確定者，應為免訴之判決，此項原則關於實質上一罪或裁判
      上一罪，均有其適用。而連續犯係裁判上一罪，其一部分犯罪事實曾經判決確
      定者，其效力當然及於全部，故檢察官復將其他部分重行起訴，亦應諭知免訴
      之判決，有最高法院四十九年台非字第二Ｏ號判例可資參照。
  三、經查，被告丁○○曾因於八十七年三月底、同年五月初及同年五月六日，有連
      續販賣第二級毒品安非他命予孫清一及林建元之犯行，經台灣高等法院高雄分
      院於八十九年八月二十四日以八十九年度上更二字第一九一號判決判處有期徒
      刑五年三月，嗣經上訴後，經最高法院於八十九年十一月十六日以八十九年台
      上字第七Ｏ一三號判決上訴駁回確定之事實，有台灣高等法院被告全國前案紀
      錄表及台灣高等法院高雄分院八十九年度上更二字第一九一號刑事判決各一份
      在卷可憑，而本案被告丁○○販賣第二級毒品安非他命之時間，係八十七年四
      月初，介於前案被告丁○○第一次（八十七年三月底）及第二次（八十七年五
      月初）販賣第二級毒品犯行之間，且被告丁○○於本案販賣第二級毒品之時間
      ，間隔前案第一次及第二次販賣第二級毒品之時間亦僅約數日及一個月，足認
      被告丁○○於本案及前案中販賣毒品之犯行，均時間緊接，而被告丁○○於前
      案中雖係單獨販賣毒品，與本案係與另案被告張清月共同販賣有相異之處，然
      被告販賣第二級安非他命毒品之方式均係以電話聯繫後進行交易之犯罪手法並
      無不同，顯見被告係基於販賣第二級毒品之概括犯意，反覆為之，又被告所觸
      犯之罪名均係毒品危害防制條例第四條第二項之販賣第二級毒品罪（於前案中
      因新舊法比較結果，以舊法之麻醉藥品管理條例第十三條之一第二項第一款規
      定較有利於被告，而適用舊法論罪科刑），是被告於本案及前述經台灣高等法
      院高雄分院以八十九年度上更二字第一九一號判決確定之販賣第二級毒品之犯
      行，應屬連續犯，為裁判上一罪，依審判不可分原則，前揭台灣高等法院高雄
      分院八十九年度上更二字第一九一號判決之效力，應已及於本案被告販賣第二
      級毒品之犯罪事實，參諸前揭法條規定及判例意旨，前案業經判決確定，本院
      自應諭知被告丁○○免訴之判決。
參、證人丙○另涉犯持有前述第二級毒品犯行部分，已觸犯毒品危害防制條例第十一
    條第一項之持有第二級毒品罪嫌，爰另函請檢察官依法偵辦，附此敘明。
據上論斷，應依刑事訴訟法第二百九十九條第一項前段、第三百零二條第一款，毒品
危害防制條例第十一條第二項，刑法第二條第一項前段、第十一條前段、第四十七條
、第三十條第二項、第七十一條第一項、第四十一條第一項，罰金罰鍰提高標準條例
第二條，判決如主文。
本案經檢察官李靜文到庭執行職務。
中      華      民      國      九十一      年      五      月    八    日
                                  臺灣高雄地方法院刑事第三庭
                                          審判長法  官   涂  裕  斗
                                                法  官   柯  彩  燕
法  官   呂  憲  雄
右正本證明與原本無異。
如不服本判決，應於判決送達後十日內，向本院提出上訴狀。
                                                書記官   許  麗  珠
中      華      民      國      九十一      年      五      月    八    日
附錄本判決論罪科刑之法條：
毒品危害防制條例第十一條第二項
持有第二級毒品者，處二年以下有期徒刑、拘役或新台幣三萬元以下罰金。
